臺灣臺北地方法院交通事件裁定　　　　 94年度交聲字第534號
異議人即
受處分人　甲○○
上列受處分人因違反道路交通管理處罰條例案件，對於臺北市交
通事件裁決所中華民國九十四年六月一日所為之處分（原處分案
號：北市裁二字第裁二二—Ａ七Ｍ七００三八九號），聲明異議
，本院裁定如下：
    主      文
原處分撤銷。
甲○○汽車駕駛人，爭道行駛，支線道車不讓幹線道車先行，處
罰鍰新臺幣陸佰元，並記違規點數壹點。
    理      由
一、按車輛行駛至無號誌之交岔路口，支線道車應暫停讓幹線道
    車先行，道路交通安全規則第一百零二條第一項第二款前段
    定有明文。再按汽車駕駛人，爭道行駛，支線道車不讓幹線
    道車先行，處新臺幣（下同）六百元以上一千八百元以下罰
    鍰，並應記違規點數一點，道路交通管理處罰條例第四十五
    條第九款前段、第六十三條第一項第一款復分別定有明文。
二、本件異議人即受處分人甲○○於民國九十四年一月二十五日
    十六時五分許，駕駛車牌號碼五Ｄ－六四九九號自用小客車
    ，沿臺北市中山區○○○路南往北（路口設有「停」字標誌
    ，意即停車再開，屬支線道）行駛至交叉路口肇事地點時，
    該車之左前車頭與沿臺北市中山區○○○路西向東（屬幹線
    道）方向由李峙賢所駕駛車號六Ｔ－二六七一號自小客車之
    右前車頭發生碰撞而肇事，經據報之臺北市政府警察局中山
    分局交通分隊員警到場處理，並繪製現場圖後，嗣由臺北市
    政府警察局中山分局交通分隊以受處分人有支線道車不讓幹
    線道車先行之違規行為，依道路交通管理處罰條例第四十五
    條第九款（贅引第一項）之規定掣單舉發，受處分人於應到
    案日期前向原處分機關提出申訴，經原處分機關函請舉發單
    位調查結果，仍認受處分人確有前開違規行為，原處分機關
    乃依前揭道路交通管理處罰條例第四十五條第九款（原處分
    贅引第一項）之規定，裁處受處分人罰鍰六百元。
三、受處分人甲○○於本院訊問時固承認其有於前述時地駕駛前
    開車號自小客車，與李峙賢所駕駛之自小客車發生碰撞之事
    實，惟否認有何違反道路交通管理處罰條例規定之行為，辯
    稱：我當時的車速非常慢，而且我有在停止線那邊停下來看
    左、右二方後才行駛，但是因為有一輛車子擋住我的左方，
    所以必須要往前開到一段的距離才有辦法看到李峙賢駕駛車
    號六Ｔ－二六七一號車輛行駛過來的情形云云。經查：
  (一)本件受處分人駕駛前揭車號之自小客車於前揭時地與李峙賢
    所駕駛前揭車號之自小客車發生碰撞之事實，有記載本件道
    路交通事故發生情形之道路交通事故調查報告表、交通事故
    現場圖、談話紀錄表、補充資料表及現場照片列印資料共八
    張在卷可稽。
  (二)查本件肇事地點即臺北市中山區○○○路南往北方向至樂群
    三路口前方，設置有八角形「停」字交通標誌乙節，有現場
    照片一張在卷可稽。是依道路交通標誌標線號誌設置規則及
    交通部九十一年九月十二日交路字第０九一０００八八一六
    號函釋，應認敬業二路南往北向屬於交岔道路次要道路支線
    道無訛，駕駛人行經該路口前，即應遵守交通標誌之規定，
    先停車觀察、禮讓幹線道車輛，確認安全時始得再開。
  (三)證人李峙賢於本院九十四年七月二十日調查時證稱：當時我
    在樂群三路西往東方向行駛，我在通過路口的時候有減速，
    而且我的腳一直放在煞車上，當我的車子已經行駛過停止線
    快到了路中間的時候，也就是照片上顯示我煞車痕的起點位
    置，看到對方駕駛車號五Ｄ－六四九九號自用小客車突然衝
    出來，我馬上就踩煞車，但還是閃避不及，我所駕駛車輛的
    右前車頭，即與對方所駕車輛的左前車頭發生擦撞，而從車
    輛撞擊損傷的程度，顯示這個是低速撞擊所導致，不可能是
    在車輛高速行駛的狀況下發生撞擊的等語明確。又證人即負
    責研判本件肇事原因之員警曾明理於本院同日調查時證稱：
    受處分人是行駛敬業二路南往北方向，該路口有設置「停」
    的標誌，該標誌非常清楚，沒有任何的阻擋物、遮蔽物，所
    以認為受處分人支線道車未讓幹線道車先行為本件肇事原因
    ，另外我們也有考量到煞車痕，李峙賢所駕駛車輛的左前輪
    煞車痕為五點六公尺，右前輪煞車痕為五點二公尺，顯示李
    峙賢當時的車速並沒有超速，所以這並不是本件的肇事原因
    等語屬實（均參照本院同日訊問筆錄）。
  (四)由上開證據資料以觀，足認受處分人行經肇事路口時，並未
    停車查明有無來車，禮讓幹道車先行後，再通過該交岔路口
    之事實。倘有如受處分人所辯之肇事路口有車輛影響其視線
    之情形，受處分人自當更應提高警覺，審慎行車，以避免交
    通事故之發生，則受處分人以上開情詞置辯，尚不足採，且
    無礙於違規事實之認定。本件事證明確，受處分人前開違規
    行為堪以認定。
四、綜上所述，受處分人確有支線道車不讓幹線道車先行之違規
    行為，從而原處分機關依前揭道路交通管理處罰條例第四十
    五條第九款及道路交通管理事件統一裁罰基準表規定，從輕
    裁處受處分人六百元罰鍰，固非無見。惟汽車駕駛人駕駛汽
    車違反道路交通管理處罰條例第四十五條第九款規定者，除
    應依該條所規定之罰鍰處罰外，並應依道路交通管理處罰條
    例第六十三條第一項第一款之規定，記違規點數一點，已如
    前述，原處分機關漏未記違規點數一點，即有適用法規顯然
    錯誤之違法，本件聲明異議雖無理由，惟原處分既有前揭違
    法不當之處，即無從維持而應由本院予以撤銷，並另以道路
    交通管理處罰條例第四十五條第九款、第六十三條第一項第
    一款及違反道路交通管理事件統一裁罰基準表規定，裁處如
    主文第二項所示之處分，以資適法。
據上論斷，應依道路交通案件處理辦法第二十條前段，裁定如主
文。
中　　華　　民　　國　　94　　年　　8 　　月　　9 　　日
  　　　　　　　　交通法庭法　官　林怡秀
本件正本證明與原本無異。
如不服本裁定應於送達後五日內向本院提出抗告狀。
  　　　　　　　　　　　　書記官　林義盛
中　　華　　民　　國　　94　　年　　8 　　月　　10　　日
